【裁判字號】    98,抗,207
【裁判日期】    980826
【裁判案由】    本票裁定
【裁判全文】
臺灣臺中地方法院民事裁定               98年度抗字第207號
抗  告  人  乙○○
相  對  人  三信商業銀行股份有限公司
法定代理人  甲○○
上列當事人間聲請本票准許強制執行事件，抗告人對於民國98年
6月24日本院簡易庭所為98年度司票字第5692號裁定提起抗告，
本院合議庭裁定如下：
    主    文
抗告駁回。
抗告程序費用新臺幣壹仟元由抗告人負擔。
    理    由
一、按執票人向本票發票人行使追索權時，得聲請法院裁定後強
    制執行，票據法第123條定有明文。又本票執票人，依票據
    法第123條規定，聲請法院裁定許可對發票人強制執行，係
    屬非訟事件，此項聲請之裁定，及抗告法院之裁定，僅依非
    訟事件程序，以審查強制執行許可與否，並無確定實體上法
    律關係存否之效力，法院僅就本票形式上之要件是否具備予
    以審查，即為已足，如發票人就票據債務之存否有爭執時，
    應由發票人提起確認之訴，以資解決，最高法院56年台抗字
    第714號判例及57年台抗字第76號判例可資參照。
二、本件相對人主張：其執有抗告人於民國97年5月27日所簽發
    如原裁定所示之本票1紙（下稱系爭本票），並免除作成拒
    絕證書，詎提示未獲付款，爰依票據法第123條規定聲請裁
    定許可強制執行等情，已據相對人提出本票1紙為證。而原
    裁定就該紙本票之形式要件為審查後，認為其應記載事項均
    已具備，因而予以准許，即無不合。
三、抗告意旨略以：因抗告人繳款超過寬限期，且抗告人貸款金
    額與本票數額不符，故相對人之主張與事實不符等語。惟查
    ，相對人依票據法第123條規定，聲請法院裁定對發票人即
    抗告人之財產強制執行，其性質係屬非訟事件，故法院依法
    僅就系爭本票形式上之要件是否具備予以審查為已足。而抗
    告人前開主張之情節，核屬實體上之爭執事項，此應由抗告
    人另行提起訴訟以謀解決，非本件非訟事件所得審究，故仍
    應為准許強制執行之裁定。從而，抗告人提起本件抗告，為
    無理由，應予駁回。
四、按非訟事件依法應由關係人負擔費用者，法院裁定命關係人
    負擔時，應一併確定其數額，非訟事件法第24條第1項定有
    明文。爰依法確定本件抗告程序費用額為1,000元，由抗告
    人負擔。
五、據上論結，本件抗告為無理由，依非訟事件法第46條、第21
    條第2項、第24條第1項、民事訴訟法第495條之1第1項、第4
    49條第1項、第78條，裁定如主文。
中    華    民    國    98    年    8     月    26    日
                  民事第二庭    審判長法  官  許秀芬
                                      法  官  涂秀玲
                                      法  官  楊國精
上為正本係照原本作成。
本裁定不得再抗告。
中    華    民    國    98    年    8     月    26    日
                                      書記官


司法院資訊處製作；財團法人民間司法改革基金會備份。
